【裁判字號】    94,簡上,281
【裁判日期】    950222
【裁判案由】    竊盜
【裁判全文】
臺灣臺南地方法院刑事判決             94年度簡上字第281號
上  訴  人  臺灣臺南地方法院檢察署檢察官
上  訴  人  丙○○
即  被  告
上列上訴人等因被告竊盜案件，不服本院九十四年度簡字第一六
九七號，於中華民國九十四年七月二十九日第一審判決（聲請簡
易判決處刑案號：九十四年度偵字第八四八一號），提起上訴，
及經檢察官函請併案審理（臺灣臺南地方法院檢察署九十四年度
偵字第九四五二號、第一三九七０號、九十五年度偵字第二二三
七號），本院管轄之第二審合議庭認本件有刑事訴訟法第四百五
十二條之情形，應撤銷原判決，逕依通常程序為第一審判決如下
：
  主    文
原判決撤銷。
丙○○連續攜帶凶器竊盜，處有期徒刑壹年。扣案之螺絲刀壹把
沒收。
  事    實
一、丙○○基於意圖為自己不法所有之概括犯意，連續於下列所
    示之時間、地點，竊取他人動產：
  (一)民國（下同）九十四年六月二十九日晚間十一時三十分許，
    在台南市○○路二九二巷一二一號前，持客觀上足以對人之
    生命、身體、安全構成威脅，具有危險性之螺絲起子一支，
    以之開啟己○○○所有停放該處之車牌號碼ＮＫＳ—二七九
    號重型機車之電瓶箱，並拔下電瓶之電線，正欲接電發動機
    車，尚未得手之際，為警當場查獲，並扣得其借得供竊盜用
    之螺絲起子一支。
  (二)又承上開概括犯意，於同年七月十四日下午六時許，在台南
    縣六甲鄉中社村林鳳營火車站前，持客觀上足以對人之生命
    、身體、安全構成威脅，具有危險性之螺絲起子一支，以之
    開啟戊○○○所有之車牌號碼ＨＺＩ—三九五號重型機車之
    電瓶箱，並拔下電瓶電線接通發動機車之方式，竊取該機車
    ，得手後，於同年月二十一日晚間七時許，將前開機車駛至
    台南市○○區○○街六六八之三號佳昇機車行前寄放，復於
    同年月二十三日凌晨零時許，至上開機車行前，為其所竊得
    之前開機車上鎖，嗣於同年月二十四日下午六時許，再度前
    往上開機車行欲遷移前開機車之際，為警查獲。
  (三)復承上開概括犯意，於九十四年十一月八日上午十時許，在
    台南市安南區鹽水溪橋上之道路工程工地，趁庚○○未及注
    意之際，徒手竊取庚○○所有置放於Ｅ九—九五二五號貨車
    後車斗之破碎機一台，得手後欲騎乘ＮＤＯ—七七九號機車
    載運逃離現場時，適為庚○○當場發覺而報警查獲上情。
  (四)再承上開概括犯意，於九十五年一月十七日中午三時四十五
    分許，在台南市○○區○○路四段四三六號前，持客觀上足
    以對人之生命、身體、安全構成威脅，具有危險性之螺絲刀
    一把，以之開啟辛○○管領使用（登記所有人蘇和雄）之車
    牌號碼ＵＷＺ—三一０號輕型機車之鎖頭而竊取之，得手後
    供己使用。
  (五)第承上開概括犯意，於九十五年一月十八日中午十二時四十
    分許，騎乘上開竊得之ＵＷＺ—三一０號機車至在台南市○○路○段一０二號果菜市場第三棟後方停車場，持客觀上足
    以對人之生命、身體、安全構成威脅，具有危險性之螺絲刀
    一把，見甲○○所有之車牌號碼ＳＺ—四八八０號自用小客
    車車門未上鎖，開啟車門欲竊取車內之硬幣共計三十八元，
    尚未得手之際，為甲○○發覺而報警當場查獲，並扣得螺絲
    刀一把。
二、案經臺南市警察局第五分局報告臺灣臺南地方法院檢察署檢
    察官聲請簡易判決處刑，以及臺南市警察局第三分局報告臺
    灣臺南地方法院檢察署檢察官函請併案審理。
    理  由
一、上開犯罪事實，有下列事證足資為證：
  (一)被告於本院審理時對於以螺絲起子、螺絲刀竊取犯罪事實欄
    (一)至(五)所載之動產等情均自白不諱。
  (二)證人戊○○○、丁○○於本院審理時證述明確。
  (三)被害人己○○○、庚○○、辛○○、甲○○於警詢時之供述
    。
  (四)扣案之螺絲起子、螺絲刀各一把可資佐證，此有扣押書、台
    南市警查局第三分局扣押物品目錄表各一份附於警卷可稽。
  (五)竊得之前開ＮＫＳ—二七九號重型機車、ＨＺＩ—三九五號
    、破碎機、ＵＷ—三一０號機車各一部、硬幣三十八元（十
    元三個、一元八個）均已發還被害人，有贓物認領保管單附
    於警卷可按。
  (六)現場照片七幀、車輛車牌失竊作業—查獲車輛認可資料、車
    輛車牌失竊作業—新增車輛認可資料、行照、台南縣警察局
    車輛協尋電腦輸入單各數份附於警卷足憑。
  (七)至被告辯稱上開犯罪事實(一)部分，曾經臺灣臺南地方法院檢
    察署檢察官為不起訴處分確定，惟查被告並無因犯竊盜案件
    而經檢察官為不起訴處分之前科，此觀之本院依職權調閱之
    臺灣高等法院被告全國前案紀錄表及臺灣臺南地方法院檢察
    署刑案資料查註紀錄表各一件即知，且被告於本院準備程序
    亦供陳其曾受不起訴處分之案件與本案無涉，因此，被告仍
    執前詞置辯，顯不可採。
  (八)再按攜帶兇器竊盜，祇須行竊時攜帶具有危險性之兇器為已
    足，並不以攜帶之初有行兇之意圖為必要，換言之，刑法第
    三百二十一條第一項第三款之加重竊盜罪，僅以攜帶客觀上
    具有危險性之兇器為加重處罰之要件，行為人主觀上是否僅
    在便利行竊，抑或有用以行兇之意思，在所不問，而所謂兇
    器，其種類並無限制，凡客觀上足對人之生命、身體、安全
    構成威脅，具有危險性之兇器均屬之；又扳手、鉗子、起子
    等物，客觀上均足對人之生命、身體、安全構成威脅應認為
    行兇器具，持以行竊應成立加重竊盜罪（最高法院七十九年
    台上字第五二五三號判例要旨、七十三年度台上字第八三三
    號、七十六年度台上字第三九二九號判決要旨參照）。準此
    ，查本件被告行竊時所攜帶之螺絲起子、螺絲刀係金屬製品
    ，前端均呈銳角狀，此觀之附於警卷之照片可明，倘用以行
    兇，足以對人之安全、生命、身體造成危害，乃具有危險性
    之物，依社會通常觀念亦可作為兇器使用，自屬兇器無訛，
    是以，扣案之螺絲起子、螺絲刀應屬刑法第三百二十一條第
    一項第三款之「兇器」無訛，因此，被告抗辯其持以竊盜之
    螺絲起子並非凶器云云，顯不可採。
    綜上各節相互參酌，足徵被告前開自白核與事實相符，本件
    事證明確，被告竊盜犯行堪以認定，應依法論科。
二、論罪科刑
  (一)核被告持螺絲起子竊取ＨＺＩ—三九五號重型機車；持螺絲
    刀竊取ＷＵＺ—三一０號輕型機車即犯罪事實(二)、(四)之犯行
    ，係犯刑法第三百二十一條第一項第三款之攜帶凶器竊盜既
    遂罪；又徒手竊取破碎機一部即犯罪事實(三)部分，係犯刑法
    第三百二十條第一項之普通竊盜既遂罪；又持螺絲起子竊取
    ＮＫＳ—二七九號重型機車、持螺絲刀竊取硬幣三十八元即
    犯罪事實(一)、(五)部分，雖被告已著手於竊盜行為之實施，前
    者尚未啟動引擎而無法駛離，後者乃將甲○○所有置放於儀
    表上之硬幣三十八元移至駕駛座旁，亦尚未移入其實力支配
    之下而未遂。被告丙○○先後一次普通竊盜既遂、二次加重
    竊盜既遂、二次加重竊盜未遂之犯行，時間緊接，所犯均係
    構成要件相同之罪名，顯係基於概括犯意反覆為之，應依連
    續犯從情節較重之攜帶凶器竊盜既遂論處，並應依法加重其
    刑。
  (二)次查，九十五年度偵字第二二三七號併辦意旨漏未斟酌被告
    丙○○為警查獲時，硬幣三十八元仍置放於駕駛座旁，均尚
    未移入被告丙○○之實力支配範圍內，此參諸被害人甲○○
    於警詢之供述至明，因此，檢察官認被告此部分犯行係犯刑
    法第三百二十一條第一項第三款之加重竊盜既遂，容屬速斷
    。又本件函請併辦審理部分（即犯罪事實(二)至(五)犯行部分）
    雖未據檢察官於起訴書敘及，惟該部分與起訴書部分（即犯
    罪事實(一)犯行部分）有連續犯裁判上一罪之關係，為起訴效
    力所及，本院自當一併審究。
  (三)原審以被告罪證明確，依刑事訴訟法第四百四十九條第一項
    前段，刑法第三百二十一條第二項、第一項第三款、第二十
    六條前段、第四十一條第一項前段，罰金罰鍰提高標準條例
    第二條，逕以簡易判決判有期徒刑四月，並諭知易科罰金之
    折算標準。本院經核其認事用法，均無不當，量刑亦稱妥適
    ，因此，上訴人即被告仍執前開上訴意旨為由，指摘原判決
    不當，為無理由，應予駁回。惟因檢察官另行移送併辦部分
    （即犯罪事實(二)至(五)，原審未及審究，即有不洽，檢察官上
    訴執上揭併辦部分未及審理，而指摘原判決有不當之處，為
    有理由，自應由本院將原判決予以撤銷改判。
  (四)爰審酌被告丙○○前於七十六年間、八十二年間曾犯過失致
    死及違反麻醉藥品管理條例案件，經法院各判處有期徒刑五
    月、六月確定，又於九十一年間因施用毒品而違反毒品危害
    防制條例案件，經本院以九十一年度毒聲字第九九四號裁定
    應送勒戒處所觀察、勒戒，嗣因無繼續施用傾向，經臺灣臺
    南地方法院檢察署檢察官以九十一年度毒偵字第一三六九號
    為不起訴處分確定之素行，此有臺灣高等法院被告全國前案
    紀錄表及臺灣臺南地方法院檢察署刑案資料查註紀錄表各一
    件在卷可按，足徵被告品行不佳，另參酌被告正值壯年，不
    思在正當途徑努力，多次竊盜財物，造成對社會秩序、他人
    財產之危害與心理之不安暨其犯罪之動機、目的、手段、所
    生危害程度、犯後尚能坦認犯行等情狀，認檢察官對被告具
    體求刑有期徒刑一年，核與罪責相當，爰量處如主文所示之
    刑，以資懲儆。
  (五)按供犯罪所用或犯罪預備之物，以屬於犯人者為限，得沒收
    之，刑法第三十八條第一項第二款、第二項分別定有明文。
    查扣案之螺絲刀一把，係被告所有供犯本件竊盜所用之物，
    業經被告供明在卷，核與前開法條規定相符，爰依法為沒收
    之諭知，至扣案之螺絲起子一支，雖係供本件犯罪所用之物
    ，然非被告所有，而是借來的，已經被告於偵查中供述在卷
    ，故不予諭知沒收，另扣案之前開ＮＫＳ—二七九號重型機
    車、ＨＺＩ—三九五號、破碎機、ＵＷ—三一０號機車各一
    部、硬幣三十八元（十元三個、一元八個）均已發還被害人
    ，有前開贓物認領保管單附於警卷可按，亦不為沒收之諭知
    ，附此敘明。
三、按對於簡易判決之上訴，準用刑事訴訟法第三編第一章及第
    二章之規定，管轄第二審之地方法院合議庭受理簡易判決上
    訴案件，應依通常程序審理，其認案件有刑事訴訟法第四百
    五十二條之情形者，應撤銷原判決，逕依通常程序為第一審
    判決，此為法院辦理刑事訴訟簡易程序案件應行注意事項第
    十四項所明定。本件被告丙○○既經判處有期徒刑一年，且
    未宣告緩刑，則公訴人聲請簡易判決處刑中被告所犯之罪，
    顯不合刑事訴訟法第四百四十九條所定得以簡易判決處刑之
    案件，爰依同法第四百五十二條之規定，逕依通常程序為第
    一審判決。
據上論斷，應依刑事訴訟法第四百五十五條之一第一項、第三項
、第四百五十二條、第三百六十九條第一項前段、第三百六十四
條、第二百九十九條第一項前段，刑法第五十六條、第三百二十
一條第一項第三款、第二項、第三百二十條第一項、第三十八條
第一項第二款，判決如主文。
本案經檢察官乙○○到庭執行職務。
中    華    民    國    95    年    2     月    22    日
              刑事第九庭    審判長法  官  蔡奇秀
                                  法  官  楊佳祥
                                  法  官  黃欣怡
以上正本證明與原本無異
如不服本判決應於送達十日內向本院提出上訴
                                  書記官  陳怡吟
中    華    民    國    95    年    2     月    22    日
附錄法條：
中華民國刑法第三百二十一條第一項第三款:
三、攜帶兇器而犯之者。


司法院資訊處製作；財團法人民間司法改革基金會備份。
